【裁判字號】    91,易緝,227
【裁判日期】    920206
【裁判案由】    傷害
【裁判全文】
臺灣板橋地方法院刑事判決                        九十一年度易緝字第二二七號
    公  訴  人  臺灣板橋地方法院檢察署檢察官
    被      告  乙○○
右列被告因傷害等案件，經檢察官提起公訴（九十年度調偵字第一一九號），本院判
決如左：
    主  文
乙○○傷害人之身體，累犯，處有期徒刑肆月，如易科罰金以佰元折算壹日；又以
加害生命之事，恐嚇他人，致生危害於安全，累犯，處拘役肆拾日，如易科罰金以
佰元折算壹日。
    事  實
一、乙○○曾於民國八十六年間因違反麻醉藥品管理條例案件，經臺灣士林地方法院
    判處有期徒刑七月，於八十八年七月三十日執行完畢，仍不知悔改，其因懷疑丁○○、甲○○夫妻檢舉其施用安非他命，心生怨懟，於八十八年八月二十三日晚
    上七時許，未經同意擅自闖入臺北市○○市○○街七十一巷十三號丁○○住處 (
    侵入住宅部分未據告訴) ，見甲○○一人在客廳，乃口出「幹你娘」之穢言，並
    恐嚇稱要甲○○「全家死光光」，以加害生命之事恐嚇甲○○，致使甲○○心生
    畏懼危害其安全；乙○○繼而基於傷害之犯意，以拳腳毆打甲○○，旋丁○○因
    聽聞呼救聲而步出房間門外，乙○○又即接續毆打丁○○致丁○○倒地，此時，
    丁○○、甲○○之子丙○○見狀欲上前搭救，乙○○復再接續出拳毆打丙○○，
    致甲○○受有右足瘀傷二×二公分之傷害，丁○○受有右腰部瘀傷八×一公分、
    右大腿擦傷二×一公分、左小腿瘀傷八×一公分及十×一公分、右前臂擦傷○‧
    五×○‧五公分之傷害，丙○○則受有右胸瘀傷和擦傷七×八公分、前胸瘀傷多
    處及左頰挫傷之傷害。
二、案經丁○○、甲○○、丙○○訴由臺北縣政府警察局海山分局報請臺灣板橋地方
    法院檢察署檢察官偵查起訴。
    理  由
一、訊據被告乙○○固坦承於右揭時間前去丁○○住處之事實，惟矢口否認有何犯行
    ，辯稱：伊因懷疑丁○○報案說伊在吸毒，伊去要跟丁○○講，就被丁○○、丁○○弟弟及丁○○兩個兒子打，伊一人被打一定會反抗，丁○○的弟弟勒伊脖子
    ，伊一定會掙扎，可能掙扎時撞到他們，伊被打時，不甘願才說要他們全家死光
    光云云。經查，右揭犯罪事實業據告訴人丁○○、甲○○、丙○○指述明確，且
    有告訴人提出之臺北市立和平醫院診斷書三件與現場照片十五張在卷可稽。而查
    ，本案既因被告對告訴人丁○○夫妻心有不滿，擅自闖入告訴人住處而起，被告
    謂告訴人丁○○當時無端偕同其餘三人予以毆打云云，不符常情，且依前揭診斷
    書所示告訴人之傷勢，亦應非如被告所稱之因掙扎撞到所致。況且，本案案發後
    不久，被告之友人陳榮來、謝其明即到達現場，依證人陳榮來、謝其明於警訊中
    證述之內容，均稱當時見到告訴人丁○○、甲○○、丙○○在場，則焉有如被告
    所謂：被丁○○、丁○○弟弟及丁○○兩個兒子一共四個人毆打之情節？是被告
    所辯應不足取，事證明確，被告犯行洵堪認定。
二、核被告所為，係犯刑法第二百七十七條第一項之普通傷害罪及第三百零五條之恐
    嚇危害安全罪。被告所犯上開二罪名，犯意各別，行為互殊，應予分論併罰。公
    訴意旨認「被告乙○○於恐嚇告訴人丁○○、甲○○、丙○○，進而實施毆打告
    訴人等之加害行為，其恐嚇之危險行為應為後生之傷害實害行為所吸收，不另成
    立恐嚇危害安全罪」，尚有未洽，而公訴人起訴法條雖未論及刑法第三百零五條
    之恐嚇危害安全罪，然因起訴之犯罪事實已有論及被告此部分之恐嚇危害安全犯
    行，故本院自應予以審理。查被告曾於八十六年間因違反麻醉藥品管理條例案件
    ，經臺灣士林地方法院判處有期徒刑七月，於八十八年七月三十日執行完畢，有
    臺灣高等法院檢察署刑案紀錄簡覆表一件在案可憑，其於前案執行完畢五年內，
    再犯本件有期徒刑以上之罪，為累犯，應依法加重其刑。爰審酌被告之素行狀況
    、犯罪動機、手段、所生傷害之程度及犯罪後態度等一切情狀，分別量處如主文
    所示之刑。查被告本案傷害及恐嚇行為後，刑法第四十一條於九十年一月十日修
    正公布，同年一月十二日生效，原條文修正為第四十一條第一項前段，並將得易
    科罰金之罪，從「犯最重本刑為三年以下有期徒刑以下之刑之罪」，修正為「犯
    最重本刑為五年以下有期徒刑以下之刑之罪」，因本件被告所犯之傷害及恐嚇危
    害安全罪本即為「最重本刑三年以下有期徒刑以下之刑之罪」，適用新法對於行
    為人並無不利，依刑法第二條第一項前段之規定，均應適用修正後之現行刑法第
    四十一條第一項前段條文，併就被告上開所量處之刑，均諭知易科罰金之折算標
    準。
據上論斷，應依刑事訴訟法第二百九十九條第一項前段，刑法第二條第一項前段、第
二百七十七條第一項、第三百零五條、第四十七條、第四十一條第一項前段，罰金罰
鍰提高標準條例第一條前段、第二條，判決如主文。
本案經檢察官馬中琍到庭執行職務。
中      華      民      國    九十二    年      二      月      六      日
                                臺灣板橋地方法院刑事第五庭
                                    法  官    戴   嘉   清
右正本證明與原本無異
如不服本判決應於送達後十日內向本院提出上訴狀
                                    書記官    陳   春   銘
中      華      民      國    九十二    年      二      月      十四    日
附錄本案論罪科刑法條全文：
刑法第二百七十七條
傷害人之身體或健康者，處三年以下有期徒刑，拘役或一千元以下罰金。
犯前項之罪，因而致人於死者，處無期徒或七年以上有期徒刑，致重傷者，處三年以
上、十年以下有期徒刑。
刑法第三百零五條
以加害生命、身體、自由、名譽、財產之事，恐嚇他人致生危害於安全者，處二年以
下有期徒刑、拘役或三百元以下罰金。


司法院資訊處製作；財團法人民間司法改革基金會備份。
